Inventaris van het archief van het Ministerie van Binnenlandse Zaken: Directie Organisatie en Automatisering (DOA), 1960-1992
Nationaal Archief, Den Haag
- Stukken betreffende bijzondere onderwerpen, 2.
  - Taak, 2.2
    - Organisatie en doelmatigheidsbevordering, 2.2.1
      - Organisatie en reorganisatie bij diverse ministeries, 2.2.1.5
        - Stukken betreffende het onderzoek inzake het voorstel tot reorganisatie van het Directoraat-Generaal Industrie en Handel van het Ministerie van Economische Zaken., 1973-1974; 834; pak
        - Stukken betreffende de discussie inzake een doelmatiger opzet van bestuurskundig onderzoek bij het Ministerie van Binnenlandse Zaken., 1974; 835
        - Stukken betreffende het uitvoeren van een organisatieonderzoek bij de Hoofdafdeling Rijksstudietoelagen van het Ministerie van Onderwijs, Wetenschap en Cultuur., 1975; 836-837; 1 pak en 1 omslag
          - 1975 feb. - sep., 836
          - 1975 nov. - dec., 837; pak
        - Stukken betreffende het uitvoeren van een onderzoek naar de administratieve organisatie van de Rijks Voorlichtingsdienst van het Ministerie van Algemene Zaken., 1976-1977; 838; pak
        - Stukken betreffende de huisvesting en decentralisatie van het Ministerie van Volkshuisvesting en Ruimtelijke Ordening., 1976-1981; 839-840; 2 omslagen
          - Verplaatsing van de Centrale Directie, 1976, 839
          - Decentralisatie van de volkshuisvesting, 1980 - 1981, 840
        - Stukken betreffende het opzetten van een bouwkosteninformatiesysteem voor de nieuwbouw van het Ministerie van Volkshuisvesting en Ruimtelijke Ordening., 1977; 841; pak
        - Stukken betreffende het adviseren inzake de overbrenging van de verantwoordelijkheid voor de huisvesting van woonwagenbewoners van het Ministerie van Cultuur, Recreatie en Maatschappelijk Werk naar het Ministerie van Volkshuisvesting en Ruimtelijke Ordening., 1978; 842; pak
        - Stukken betreffende het adviseren en begeleiden van een fusie van twee personeelsdiensten van het Ministerie van Buitenlandse Zaken, welke beide belast zijn met de personeelszorg van de ambtenaren van het ministerie., 1980-1981; 843
        - Stukken betreffende het adviseren inzake het uitvoeren van periodieke onderzoek- en adviesprojecten bij het Ministerie van Onderwijs en Wetenschappen., 1980-1981; 844
        - Stukken betreffende het verlenen van informatie en adviseren ten behoeve van de beleidsinventarisatie van het Ministerie van Binnenlandse Zaken voor de jaren 1981-1985., 845-846; 1 pak en 1 omslag
          - 1981 jan. - apr., 845; pak
          - 1981 mei, 846
        - Stukken betreffende het overleg over de herinrichting van de personeelsfunctie bij het Ministerie van Welzijn, Volksgezondheid en Cultuur., 1983-1984; 847
        - Stukken betreffende het commentaar op het onderzoeksrapport over het functioneren van het Ministerie van Binnenlandse Zaken., 1984; 848
        - Stukken betreffende de opzet en uitvoering van het Project Decentralisatie Personeelsbeleid BIZA., 1984-1985; 849; pak
        - Stukken betreffende het adviseren van de minister van Binnenlandse Zaken naar aanleiding van het rapport van de Commissie inzake Herplaatsing en Ontslag van het Overheidspersoneel., 1985; 850
        - Stukken betreffende het voeren van besprekingen met Organisatie- en Informatiseringsafdelingen van verschillende departementen., 1985; 851; pak
        - Stukken betreffende het voeren van overleg met andere departementen inzake organisatorische vraagstukken., 1985-1986; 852
        - Stukken betreffende overleg en voorbereiding van de privatisering van de rijksdienst Staatsdrukkerij- en Uitgeverijbedrijf., 1985-1986; 853-857; 4 pakken en 1 omslag
          - 1985, 853; omslag
          - 1986 jan., 854
          - 1986 feb., 855
          - 1986 feb., 856
          - 1986 mrt. - juni, 857
    - Automatisering, 2.2.2
      - Algemeen, 2.2.2.0
        - Stukken betreffende automatisering van het Rijk, de provinciën en de gemeenten., 1962-1970; 858; pak
        - Stukken betreffende het opstellen van een nota inzake de uitbreiding van de computercapaciteit en overleg over aanschaf van een nieuwe computer voor de Rijkscentrale voor Mechanische Administratie., 1964-1966; 859
        - Stukken betreffende verschillende automatiseringsaangelegenheden van de voorganger van de Directie Overheidsorganisatie en Automatisering., 1967-1969; 860
        - Het verlenen van een voorkeurspositie aan Philips door de overheid op het gebied van aanschaffing van computers., 1968-1971; 861; pak
        - Stukken betreffende het voorbereiden van het automatiseren van een landelijke adrescode, onder andere ten behoeve van de bevolkingsadministratie., 1969-1976; 862-864; 2 pakken en 1 omslag
          - 1969-1972, 862
          - 1973-1974, 863
          - 1975-1976, 864; omslag
        - Stukken betreffende het gebruik van Philipscomputers binnen de rijksoverheid., 1971-1972; 865
        - Stukken betreffende het onderhouden van contacten bij de automatisering bij de departementen en gemeenten., 1971-1976; 866
        - Stukken betreffende het opstellen van overzichten van automatiseringsprojecten bij de overheid waarbij persoonsgegevens zijn betrokken., 1971-1977; 867-869; 3 pakken
          - 1971, 867
          - 1972-1973, 868
          - 1974-1977, 869
        - Stukken betreffende de coördinatie van automatiseringswerkzaamheden en de vaststelling van procedures voor de aanschaf, gebruik en uitbreiding van automatiseringsapparatuur bij de rijksoverheid., 1971-1984; 870-872; 3 pakken
          - 1971-1973, 870
          - 1974, 871
          - 1975-1984, 872
        - Stukken betreffende de voorbereiding van een automatiseringsplan voor het Algemeen Burgerlijk Pensioenfonds., 1971-1984; 873-876; 3 pakken en 1 omslag
          - 1971-1977, 873
          - 1978 jan. - apr., 874
          - 1978 mei - dec., 875; omslag
          - 1979-1984, 876
        - Stukken betreffende de reactie op het rapport van de Algemene Rekenkamer over de automatisering van de informatieverwerking bij de Cultuurtechnische Dienst., 1972; 877
        - Stukken betreffende het doen van vooronderzoek naar de automatisering van de registratie van persoonsgegevens bij de Binnenlandse Veiligheidsdienst., 1972-1973; 878
        - Stukken betreffende overleg met de Vereniging van Nederlandse Gemeenten met betrekking tot het opstellen van een beleidskader voor het informatie- en automatiseringsbeleid van gemeenten en de rijksoverheid., 1972-1973; 879; pak
        - Stukken betreffende het uitvoeren van het Database-project 'Pholas' en de samenwerking met Philips., 1972-1976; 880-888; 7 pakken en 2 omslagen
          - Uitbrengen van een objectieve publicatie omtrent gegevensbanken ('Data Base'), 1972, 880
          - Aanzet en opzet van het project, 1973, 881
          - Voeren van overleg met Philips inzake de toepassing van database-technieken, 1973, 882
          - De opzet van een stuurgroep, 1973 - 1974, 883
          - De instelling van de Pholasgebruikersgroep, 1975, 884; omslag
          - Eindrapportage en andere rapporten en verslagen, 1975, 885
          - Voorstudie ten bate van de Commissie Begeleiding Pholas. 1975-1976, 886-888
            - 1975 apr. - juli, 886
            - 1975 aug. - dec., 887
            - 1976, 888; omslag
        - Stukken betreffende het inschakelen van externe organisatie-adviesbureaus bij automatiserings- en organisatievraagstukken., 1972-1986; 889-900; 5 pakken en 7 omslagen
          - Het opstellen van richtlijnen en voorwaarden voor overheidsopdrachten aan externe organisatie-adviesbureaus, 1972 - 1977, 889; pak
          - Het voeren van correspondentie inzake toestemming voor de inschakeling van externe organisatie-adviesbureaus, 1974 - 1976, 890
          - De inschakeling van externe organisatie-adviesbureaus. 1974-1986, 891-893
            - 1974-1977, 891
            - 1981, 892; pak
            - 1984-1986, 893; pak
          - Het opzetten van een concept-handleiding voor het sluiten van overeenkomsten met externe organisatie-adviesbureaus en op- en aanmerkingen hierop, 1976 - 1977, 894
          - Het formuleren van de algemene voorwaarden voor overeenkomsten tussen de rijksoverheid en externe organisatie- en/of automatiseringsadviesbureaus. 1978-1981, 895-897
            - 1978-1979, 895
            - 1980, 896
            - 1981, 897; pak
          - Voorstellen tot wijziging van de procedure voor inschakeling van externe organisatie-adviesbureaus, 1982, 898; pak
          - Het evalueren van de inschakeling van externe organisatie-adviesbureaus, 1983, 899
          - Het gevoerde overleg van de Werkgroep Inkoop Externe Adviezen, 1986, 900
        - Stukken betreffende het coördineren van interdepartementale activiteiten op het gebied van de automatisering van de begrotingsadministratie., 1973-1974; 901
        - Stukken betreffende het onderzoeken van de nationale en regionale geïntegreerde politie-informatiesystemen., 1973-1974; 902
        - Stukken betreffende het reageren op het ontwerpbesluit 'Automatisering Financiële Pupillenadministratie Kinderbescherming'., 1973-1974; 903
        - Stukken betreffende het uitvoeren van het Project 'Automatisering Kamer van Koophandel en Fabrieken'., 1973-1974; 904
        - Stukken betreffende het voeren van overleg inzake de automatisering van de emissieregistratie luchtverontreiniging bij het Ministerie van Volksgezondheid en Milieuhygiëne., 1973-1975; 905-906; 1 pak en 1 omslag
          - 1973-1974, 905; pak
          - 1975, 906
        - Stukken betreffende het opzetten en uitvoeren van een interdepartementale (periodieke) automatiseringsenquête., 1973-1980; 907; pak
        - Stukken betreffende het onderzoeken van en het voorbereiden van de automatisering van de informatiestromen van de Eerste en Tweede Kamer., 1973-1981; 908-915; 1 pak en 7 omslagen
          - 1973-1974, 908
          - 1975, 909
          - 1976, 910; pak
          - 1977, 911
          - 1978, 912
          - 1979, 913
          - 1980, 914
          - 1981, 915
        - Stukken betreffende het voeren van overleg over de organisatie en automatisering van de verkeersongevallenregistratie bij de rijksoverheid., 1973-1982; 916-924; 2 pakken en 7 omslagen
          - 1973, 916
          - 1973-1974, 917; pak
          - 1975, 918
          - 1976, 919
          - 1977, 920; pak
          - 1978, 921
          - 1979, 922
          - 1980, 923
          - 1982, 924
        - Stukken betreffende het voeren van overleg over de automatisering van het Kadaster en de Openbare Registers., 1973-1986; 925-933; 4 pakken en 5 omslagen
          - 1973, 925; pak
          - 1977, 926; pak
          - 1978, 927
          - 1979, 928; pak
          - 1980-1981, 929
          - 1982, 930
          - 1984, 931
          - 1985, 932; pak
          - 1986, 933
        - Stukken betreffende het onderzoeken van de behoefte aan een General Engineering System-centrum in Nederland en het opzetten van de subsidieaanvraag voor betreffende centrum., 1974-1976; 934
        - Stukken betreffende het voeren van overleg inzake de automatisering in de gezondheidszorg., 1974-1976; 935; pak
        - Stukken betreffende het voeren van overleg en de advisering over de automatisering van de procedures op strafrechterlijk gebied van het Ministerie van Justitie., 1974-1982; 936-938; 2 pakken en 1 omslag
          - 1974, 936; omslag
          - 1975, 937
          - 1976-1982, 938
        - Stukken betreffende de automatisering bij de Rijks Planologische Dienst., 1975-1977; 939; pak
        - Stukken betreffende het overleg over de automatisering van gesignaleerden- en goederenregistraties van het Ministerie van Justitie., 1975-1977; 940
        - Stukken betreffende het voeren van overleg met de ministeries over het opstellen van meerjarige automatiseringsplannen., 1975-1977; 941
        - Stukken betreffende het coördineren van het beleid met betrekking tot de informatica bij de rijksoverheid., 1975-1979; 942-945; 3 pakken en 1 omslag
          - 1975-1976, 942; omslag
          - 1977, 943
          - 1978, 944
          - 1979, 945
        - Stukken betreffende de automatisering van de departementale bibliotheken., 1975-1980; 946-949; 1 pak en 3 omslagen
          - 1975, 946; pak
          - 1976 jan. - mrt., 947
          - 1976 apr. - juli, 948
          - 1978-1980, 949
        - Stukken betreffende het voeren van overleg met en het geven van advies aan Rijkswaterstaat inzake de automatisering., 1975-1980; 950-961; 7 pakken en 5 omslagen
          - 1975, 950
          - 1976, 951; omslag
          - 1977 jan. - mei, 952; omslag
          - 1977 juni. - aug., 953
          - 1977 sep., 954
          - 1977 okt. - dec., 955; omslag
          - 1978 jan. - okt., 956; omslag
          - 1978 nov. - dec., 957
          - 1979, 958; omslag
          - 1980 jan. - mrt., 959
          - 1980 juni, 960
          - 1980 juli - aug., 961
        - Stukken betreffende het Rijks Computer Centrum (RCC)., 1975-1986; 962-986; 22 pakken en 3 omslagen
          - 1975, 962; omslag
          - 1976, 963
          - 1977, 964; omslag
          - 1978, 965
          - 1979 jan. - apr., 966
          - 1979 juni - dec., 967
          - 1980 jan. - apr., 968
          - 1980 apr. - juni, 969
          - 1980 juli - dec., 970
          - 1981 jan. - apr., 971
          - 1981 mei - dec., 972
          - 1982 jan. - juli, 973
          - 1982 aug. - dec., 974
          - 1983 jan. - mrt., 975
          - 1983 apr. - mei, 976
          - 1983 juni - okt., 977
          - 1983 nov. - dec., 978
          - 1984 jan. - mrt., 979
          - 1984 apr. - juli, 980
          - 1984 aug. - dec., 981
          - 1985 jan. - sep., 982
          - 1985 okt. - dec., 983
          - 1986 jan. - juni, 984
          - 1986 juli - dec., 985
          - 1989-1990, 986; omslag
        - Stukken betreffende het voorbereiden van de automatisering van de Politieverbindingsdienst., 1976; 987
        - Stukken betreffende het ontwerpen en vaststellen van het Besluit 'Organisatie van de Informatievoorziening'., 1976-1984; 988-991; 4 omslagen
          - 1976, 988
          - 1977-1978, 989
          - 1979, 990
          - 1980-1984, 991
        - Stukken betreffende het adviseren van het Ministerie van Defensie inzake het automatiseringsbeleid., 1976-1987; 992-1000; 8 pakken en 1 omslag
          - Het opzetten van een automatiseringsplan voor het Ministerie van Defensie. 1976-1987, 992-998
            - 1976 jan. - apr., 992
            - 1978, 993
            - 1982, 994
            - 1984 jan. - mei, 995
            - 1984 aug. - okt., 996
            - 1987 mei - juni, 997
            - 1987 juli - dec., 998
          - Het adviseren van de Koninklijke Landmacht inzake de geautomatiseerde bestuurlijke informatievoorziening. 1976-1979, 999-1000
            - 1976, 999; omslag
            - 1979, 1000
        - Stukken betreffende de automatisering van de magazijnadministratie bij het Rijksinkoopbureau., 1977; 1001
        - Stukken betreffende het voeren van overleg over de invoering van een openbaar PTT-datanet en de mogelijkheid om daar als overheid op in te haken., 1977-1979; 1002; pak
        - Stukken betreffende de automatisering van de financiële informatievoorziening., 1977-1984; 1003-1006; 3 pakken en 1 omslag
          - 1977, 1003; omslag
          - 1979-1980, 1004
          - 1982-1983, 1005
          - 1984, 1006
        - Stukken betreffende de automatisering van de Rijksgebouwendienst., 1977-1984; 1007-1008; 1 pak en 1 omslag
          - 1977, 1007; pak
          - 1984, 1008
        - Stukken betreffende de automatisering van de Rijks Psychologische Dienst., 1978; 1009; pak
        - Stukken betreffende het Automatiseringsproject Comptabele Administratie bij het Kadaster en de Openbare Registers., 1978; 1010
        - Stukken betreffende het Project Documentaire Systeem., 1978-1980; 1011-1017; 7 pakken
          - 1978 apr. - nov., 1011
          - 1978 dec., 1012
          - 1979 jan. - sep., 1013
          - 1979 okt. - dec., 1014
          - 1980 jan. - mrt., 1015
          - 1980 apr. - juli, 1016
          - 1980 aug. - nov., 1017
        - Stukken betreffende het uitvoeren van het onderzoek naar de automatisering van het schakelregister bij de Rijksinspectie van het bevolkingsregister., 1978-1981; 1018-1019; 2 omslagen
          - Opzet, voorbereiding en uitvoer, 1978 - 1979, 1018
          - Uitvoer en rapportage, 1980 - 1981, 1019
        - Stukken betreffende de deelname aan en besprekingen van de Databaseclub., 1978-1982; 1020-1023; 4 omslagen
          - 1978, 1020
          - 1979, 1021
          - 1981, 1022
          - 1982, 1023
        - Stukken betreffende het voeren van overleg over de invoering van een regionaal patiëntenbestand., 1979; 1024
        - Stukken betreffende het adviseren inzake een automatiseringsplan voor het Ministerie van Volksgezondheid en Milieuhygiëne., 1979-1980; 1025-1027; 2 pakken en 1 omslag
          - 1979, 1025; omslag
          - 1980 jan.- feb., 1026
          - 1980 mrt. - juni, 1027
        - Stukken betreffende het voorbereiden van de totstandkoming van een Interdepartementaal Documentair Informatie Systeem., 1979-1986; 1028-1033; 5 pakken en 1 omslag
          - 1979, 1028
          - 1980, 1029
          - 1981, 1030; omslag
          - 1982, 1031
          - 1984, 1032
          - 1986, 1033
        - Stukken betreffende het adviseren van de directeur-generaal Binnenlands Bestuur inzake een terminalaansluiting van de gemeentepolitie Breda op het bevolkingsregister van Breda., 1980; 1034
        - Stukken betreffende onderzoek en besluit inzake het gebruik van datacommunicatienetten binnen de rijksoverheid., 1980-1982; 1035-1037; 1 pak en 2 omslagen
          - 1980, 1035
          - 1981, 1036; pak
          - 1982, 1037
        - Stukken betreffende het overleg over de automatisering van de personeelsadministratie van het Ministerie van Financiën., 1981-1982; 1038
        - Stukken betreffende het uitbreiden en veranderen van de kantoorautomatisering in samenwerking met Philips., 1981-1985; 1039-1045; 7 pakken
          - 1981, 1039
          - 1982 jan. - apr., 1040
          - 1982 mei - dec., 1041
          - 1983 jan. - apr., 1042
          - 1983 mei - dec., 1043
          - 1984, 1044
          - 1985, 1045
        - Stukken betreffende het bouwen van een flexibel meldkamersysteem voor het Landelijk Automatiseringsburo Politie., 1982-1983; 1046-1047; 1 pak en 1 omslag
          - 1982, 1046; pak
          - 1983, 1047
        - Stukken betreffende het adviseren van het Ministerie van Justitie inzake diverse automatiseringsprojecten., 1983; 1048; pak
        - Stukken betreffende het voeren van overleg inzake de verbetering van de kwaliteit van de geautomatiseerde informatievoorziening binnen de overheid., 1983; 1049
        - Stukken betreffende het doen van een voorstel tot het uitvoeren van een toepasbaarheidsonderzoek voor een nieuwe conversiemethode voor persoonskaarten., 1983-1984; 1050
        - Stukken betreffende het treffen van voorbereidingen voor een automatiseringsplan voor het Ministerie van Binnenlandse Zaken en de automatiseringsvoornemens van de Directie Overheidsorganisatie en Automatisering., 1983-1984; 1051
        - Stukken betreffende het voeren van overleg met de PTT inzake het automatisering- en informatievoorzieningbeleid bij de rijksoverheid., 1983-1984; 1052
        - Stukken betreffende de automatisering van het archiefwezen., 1983-1986; 1053-1058; 6 omslagen
          - Algemeen, 1983, 1053
          - Het ontwerpen van de vernietigingslijsten en het instemmen daarmee voor gemeenten en provinciën, 1984, 1054
          - Onderzoek naar een simulatiemodel archiefbewegingen, 1985, 1055
          - Correspondentie betreffende het nieuwe Micro-Archief Inventarisatie Systeem voor gebruik op overheidsarchieven, 1986, 1056
          - Evaluatierapport van de Projectgroep Proeftuin Archief Selectie en Inventarisatie Systeem, 1986, 1057
          - Rapporten inzake het Geautomatiseerd Archievenoverzicht Systeem, 1986, 1058
        - Stukken betreffende de advisering inzake het Beleidsplan Automatisering van de Open Universiteit., 1984; 1059
        - Stukken betreffende de overeenkomst omtrent de deelneming aan de door het Rijk te verzorgen automatisering van de salarisadministratie bij het onderwijs., 1984; 1060
        - Stukken betreffende het ontwerp-rapport 'Aanvullend Onderzoek naar Overlappingen tussen de Bestanden van de Ministeriële BIDOC's en het Parlementair Automatiseringscentrum'., 1984; 1061
        - Stukken betreffende het opzetten en uitvoeren van het vooronderzoek naar de beheersbaarheid van complexe computersystemen., 1984; 1062
        - Stukken betreffende het voeren van overleg en het adviseren inzake het beleidsplan voor automatisering van het Ministerie van Algemene Zaken., 1984; 1063; pak
        - Stukken betreffende de Stuurgroep Software Certificatie inzake het opzetten van software certificaten ten behoeve van de kwaliteitsverbetering van softwareprogramma's., 1984-1985; 1064-1069; 1 pak en 5 omslagen
          - Algemeen. 1984-1985, 1064-1065
            - 1984, 1064; pak
            - 1985, 1065
          - Vergaderstukken van de Projectgroep Pakketcertificatie, 1985, 1066
          - Vergaderstukken van de Begeleidingsgroep Onderzoek Pakketcertificatie, 1985, 1067
          - Vergaderstukken van de Projectgroep Bedrijfscertificatie, 1985, 1068
          - Vergaderstukken van de Werkgroep Organisatorische Context, 1985, 1069
        - Stukken betreffende de Werkgroep Samenhang Organisatie en Informatie inzake de verbetering van de informatievoorziening van de rijksoverheid., 1984-1985; 1070
        - Stukken betreffende het onderzoeken van de wenselijkheid van een meta-informatiesysteem (gegevensgids) dat een belangrijke functie kan vervullen bij het verschaffen van inzicht over bij de rijksoverheid beschikbare gegevensbestanden., 1984-1986; 1071; pak
        - Stukken betreffende de werkzaamheden van de Begeleidingsgroep Evaluatie Automatiseringsprojecten., 1985; 1072
        - Stukken betreffende verschillende overleggen met de staatssecretaris inzake de automatisering van de overheid., 1985; 1073; pak
        - Stukken betreffende voorstellen voor het plannen van taken op het gebied van automatiseringsmanagement binnen de overheid., 1985; 1074; pak
        - Stukken betreffende het overleg over het automatiseren van documentatie- en bibliotheekafdelingen bij de departementen., 1985-1986; 1075; pak
        - Stukken betreffende de deelname aan de Interdepartementale Werkgroep Heroverweging Automatisering., 1986; 1076
        - Stukken betreffende de uitvoering van een onderzoeksproject 'Budgettering en doorberekeningssysteem voor Alsec en Bidoc-aktiviteiten'., 1986; 1077
        - Stukken betreffende het deelnemen aan het Project Marine Informatiesysteem ten behoeve van Rijkswaterstaat., 1986-1987; 1078
        - Stukken betreffende het ontwikkelen van een Tijdschriften Registratie en Administratie Systeem (TRAS)., 1986-1987; 1079
        - Stukken betreffende de indeling van een informatie-automatiseringsplan., 1987; 1080
      - Commissies, 2.2.2.1
        - Commissie Automatisering Rijksdienst, 2.2.2.1.1
          - Stukken betreffende de instelling, samenstelling en taakomschrijving van de Commissie Automatisering Rijksdienst., 1965-1977; 1081-1084; 2 pakken en 2 omslagen
            - 1957-1966, 1081; pak
            - 1965-1969, 1082
            - 1970-1976, 1083; pak
            - 1977, 1084
          - Vergaderstukken., 1971-1978; 1085-1093; 8 pakken en 1 omslag
            - 1971, 1085
            - 1972 jan. - juni, 1086
            - 1972 juli - dec., 1087
            - 1973, 1088
            - 1974, 1089
            - 1975, 1090; omslag
            - 1976, 1091
            - 1977, 1092
            - 1978, 1093